臺灣高等法院刑事附帶民事訴訟判決　　　96年度附民字第45號
原　　　告　乙○
訴訟代理人　馬在勤　律師
被　　　告　甲○
上列被告因家暴殺人未遂案件（96年度上訴字第508號），經原
告提起附帶民事訴訟，請求損害賠償，本院判決如下：
    主  文
被告應給付原告新臺幣拾萬柒仟貳佰元及自民國九十六年四月二
日起至清償日止，按年息百分之五計算之利息。
原告其餘之訴及假執行之聲請駁回。
    事  實
甲、原告方面：
一、聲明：
    (一)被告應給付原告新臺幣（下同）55萬7千2百元，及自起訴
      狀繕本送達被告翌日起至清償日止，按年息百分之五之利
      息。
    (二)原告願供擔保，聲請宣告假執行。
二、陳述：
    原告與被告乃兄弟，被告於95年1月4日下午6 時30分許，因
    細故於臺北縣板橋市○○○路79之1號1樓其經營之「蚵仔之
    家」店內，持料理檯尖刀一把刺傷原告，致原告受有左側腹
    撕裂傷深及肋膜及腹膜腔，併左結腸穿孔空、腸穿孔、左腎
    裂傷及腹內出血、右肩兩處撕裂傷各長 9及10公分、左腋窩
    及右臉撕裂傷各2公分及1公分等傷害，原告上述犯行，業據
    原審以95年度訴字第1586號判決在案，現由鈞院審理中，原
    告因至亞東醫院就診，受有 5萬7千2百元之財產上損害，且
    身體多處受有刀傷，醫院甚至發出病危通知，所蒙受之精神
    損害不可謂不大，爰依法請求50萬元之精神損害賠償等語。
乙、被告方面：
一、聲明：原告之訴及假執行之聲請均駁回。
二、陳述：
    除援引刑事答辯書狀之記載，並稱其係開小吃店，月收入僅
    3至4萬，尚有父母、妻子及三名小孩要扶養等語。
    理  由
一、按因故意或過失，不法侵害他人之權利者，負損害賠償責任
    ；不法侵害他人之身體、健康、名譽、自由、信用、隱私、
    貞操、或不法侵害其他人格法益而情節重大者，被害人雖非
    財產上之損害，亦得請求賠償相當之金額。民法第184條第1
    項前段、第195條第1項分別定有明文。本件原告主張被告持
    刀傷害之犯行，業經本院96年度上訴字第508 號刑事判決認
    定在案，則原告主張被告對其有傷害之侵權行為事實，堪以
    認定。
二、原告提出遭被告刺傷後，前往財團法人亞東紀念醫院就診所
    支出之醫療費用收據3紙（金額總計5萬7千2百元），主張被
    告應賠償其此部份之財產上損害，顯於法有據，自應准許。
    至請求被告賠償所受非財產上損害之50萬元慰撫金部分，經
    本院審酌兩造之身分、地位、經濟狀況，及本件事故之發生
    乃肇因於原告不法侵害行為所致，被告係屬防衛過當各節（
    詳如本院96年度上訴字第508 號刑事判決所載），認原告請
    求之非財產上損害金額以 5萬元為適當。故原告請求被告給
    付新臺幣10萬7仟2佰元及自起訴狀繕本送達被告之翌日（按
    送達翌日 96年3月31日為星期六，與次日4月1日均屬星期例
    假日，應往後順延），即96年4月2日起至清償日止，按年息
    百分之五計算之利息部分，為有理由，應予准許。其餘超過
    部分之請求為無理由，應予駁回。
三、至原告陳明願供擔保，請准聲請宣告假執行部分，因上開准
    許之金額，未逾150萬元，依民事訴訟法第466 條第1項規定
    不得上訴最高法院，因本院判決即告確定而有執行力，自毋
    庸為假執行之宣告。而原告敗訴部分，其假執行之聲請，則
    失附麗，是本件假執行之聲請，為無理由，亦應予駁回。
據上論結，本件原告之訴為一部有理由，一部無理由，依刑事訴
訟法第502條第1項、第2項，判決如主文。
中　　華　　民　　國　　96　　年　　4 　　月　　13　　日
　　　　　　　　　刑事第十八庭審判長法　官  溫耀源
　　　　　　　　　　　　　　　  　  法　官  陳健順
　　　　　　　　　　　　　　　　　  法　官  邱同印
以上正本證明與原本無異。
不得上訴。
                                    書記官  莊昭樹
中　　華　　民　　國　　96　　年　　4 　　月　　13　　日
